【裁判字號】    92,交聲,726
【裁判日期】    920728
【裁判案由】    違反道路交通管理處罰條例聲明異議
【裁判全文】
臺灣臺北地方法院交通事件裁定                    九十二年度交聲字第七二六號
    異  議  人
    即受處分人  甲○○  男  三.
右列異議人即受處分人因違反道路交通管理處罰條例案件，對於交通部公路總局台北
區監理所中華民國九十二年五月二十九日所為之處分（原處分案號：北監自裁字裁四
０—Ｃ00000000號），聲明異議，本院裁定如左：
    主      文
異議駁回。
    理      由
一、按汽車行駛至交岔路口，對向行駛之左右轉車輛已轉彎須進入同一車道時，右轉
    彎車輛應讓左轉彎車輛先行，道路交通安全規則第一百零二條第一項第七款前段
    定有明文。另按汽車駕駛人駕駛汽車違反道路交通安全規則，因而肇事致人受傷
    者，吊扣其駕駛執照三個月至六個月，道路交通管理處罰條例第六十一條第三項
    亦定有明文。
二、本件異議人即受處分人甲○○於九十二年一月一日下午十三時四十五分許，駕駛
    朱芩所有車號九Ｆ—七九一七號自用小客貨車沿台北縣新莊市○○路由西往東方
    向行駛，途經復興路與和興街之交岔路口欲右轉進入和興街時，受處分人本應注
    意對向復興路由東向西方向車道上亦欲左轉進入和興街之車輛，且應暫停讓對向
    車道左轉車輛先行，而依當時情形又非不能注意，竟疏未暫停注意，適有李生旺
    騎乘車號ＭＤＤ—三四三號重型機車自對向復興路由東向西車道欲左轉進入和興
    街，受處分人即貿然於該路口右轉，致其所駕駛之前揭自小客貨車左前保桿部分
    撞及李生旺所騎乘之上開重型機車右後側部分，李生旺因此人車倒地，致受有左
    腳膝蓋及左手肘關節骨膜破裂等傷害，嗣由台北縣政府警察局交通隊以受處分人
    有違反前揭道路交通安全規則第一百零二條第一項第七款及道路交通管理處罰條
    例第六十一條第三項規定之行為掣發九十二年二月二十日北縣警交字第Ｃ000
    00000號舉發違反道路交通管理事件通知單予以舉發，嗣受處分人於舉發通
    知單上所載之應到案日期前向原處分機關提出申訴，經原處分機關請舉發單位調
    查結果，仍認受處分人有前開違規行為，原處分機關乃依前揭道路交通安全規則
    第一百零二條第一項第七款、道路交通管理處罰條例第六十一條第三項及違反道
    路交通管理事件統一裁罰基準表等規定，於九十二年五月二十九日以北監自裁字
    裁四０—Ｃ00000000號裁決書裁處吊扣受處分人之駕駛執照三個月。
三、訊據受處分人矢口否認有何違反道路交通安全規則之行為，辯稱：伊乃依規定於
    右轉入和興街前，先讓對向車道之左轉彎貨車先行，當時伊並未看見跟在該貨車
    後方尾隨李生旺騎乘之重型機車，乃致伊駕駛之箱型車左前保桿撞擊李生旺之重
    型機車右側，伊之所以會撞到李生旺，是因為伊後照鏡被車子左邊的柱子擋到，
    完全沒有看到對方才會撞到他，他車速比伊快云云。然查：受處分人駕駛上開自
    用小客貨車，沿台北縣新莊市○○路由西往東方向行駛，行至復興路與和興街之
    交岔路口欲右轉進入和興街時，疏未注意暫停讓對向欲左轉入和興街之證人李生
    旺騎乘之上開重型機車先行，猶貿然於該路口右轉，致其所駕駛之前揭自用小客
    貨車左前保桿部分撞及證人李生旺所騎乘之上開重型機車右後側部分，證人李生
    旺因此人車倒地，致受有左腳膝蓋及左手肘關節骨膜破裂等傷害之事實，業據證
    人李生旺到庭證稱：「我被甲○○駕駛的休旅車撞了，我們同樣都是在復興路，
    但是是反向車道，我是東往西，他是西往東，我要左轉和興街，他要右轉和興街
    ，我要左轉的時候，他的車頭碰到我的右後輪胎。（審判長問：你左轉和興街時
    ，有無看到甲○○的車要右轉和興街？）應該是沒有看到，當我看到的時候已經
    撞倒，可能是中間的車擋倒了，我忘記中間的車是什麼車子。」等語（詳本院九
    十二年七月三日訊問筆錄），且經核與台北縣政府警察局九十二年七月三日北警
    交字第０九二００六二二一０號函附受處分人交通事件案件警詢筆錄及現場圖等
    相關資料內容記載相符，再據警詢筆錄之記載，二車撞擊位置係受處分人駕駛之
    前揭自用小客貨車左前保桿部分撞及證人李生旺所騎乘之上開重型機車右後側部
    分，可受處分人右轉進入和興街時，證人李生旺已早一步左轉進入和興街，受處
    分人駕駛上開自用小客貨車右轉前，理應暫停注意讓對向車道亦欲左轉彎進入和
    興街之上開重型機車左轉後，方可右轉和興街繼續行駛，尚不得因其駕駛時左側
    後照鏡被其駕駛之前揭自用小客貨車左側邊柱擋住，影響其視線而免責，可見證
    人李生旺所言堪以採信，受處分人駕駛前揭自用小客貨車確有行至交岔路口，對
    向行駛之左右轉車輛已轉彎須進入同一車道時，右轉彎車輛未讓左轉彎車輛先行
    之違規行為；台北縣政府警察局交通事故審核小組審核當時交通事故資料分析研
    判，亦認為受處分人駕駛之自小客貨車於右轉彎時與對向轉彎之重型機車發生撞
    擊，右轉彎車應讓左轉彎車先行，故本案就受處分人之違規行為予以舉發，並無
    不當而同此認定，有台北縣政府警察局九十二年五月十三日北警交字第０九二０
    ０三七三０一號函一件附卷可稽。本件事證明確，受處分人之右揭違規行為，堪
    以認定。
四、綜上所述，受處分人駕駛汽車確實有於前揭時地違反道路交通安全規則第一百零
    二條第一項第七款之規定，並因而肇事使證人李生旺受傷之違規行為，從而原處
    分機關乃依道路交通安全規則第一百零二條第一項第七款、道路交通管理處罰條
    例第六十一條第三項及違反道路交通管理事件統一裁罰基準表等規定，於九十二
    年五月二十九日以北監自裁字裁四０—Ｃ00000000號裁決書從輕裁處吊
    扣受處分人之駕駛執照三個月，核無違誤，本件受處分人之異議為無理由，自應
    將其異議駁回。
據上論斷，應依道路交通案件處理辦法第十九條，裁定如主文。
中      華      民      國    九十二    年      七      月    二十八    日
                                      臺灣臺北地方法院交通法庭
                                          法  官  黃  雅  芬
右正本證明與原本無異。
如不服本裁定，應於送達後五日內，向本院提出抗告狀。
                                          書記官  楊  麗  娟
中      華      民      國    九十二    年      七      月    三十一    日


司法院資訊處製作；財團法人民間司法改革基金會備份。
